# 回购股份的佣金过户费的账务处理

提问人：wx_5ae078111224 时间：2023-09-28 12:49:27
陈版，股份回购时，除回购股份的成本，还划扣了小额的佣金过户费。根据《企业会计准则》第 37 号——金融工具列报第二十六条，回购自身权益工具（库存股）支付的对价和交易费用，应当减少所有者权益，不得确认金融资产。这句话要怎么理解的？是直接以支付总额（含回购股份成本+佣金过户费）借库存股贷银行存款吗？佣金过户费能计入当期损益吗？ 期待陈版回复~

回答人：chenyiwei
股份回购过程中发生的直接增量费用（佣金和过户费）属于权益性交易的交易费用，应冲减资本公积处理。不计入库存股成本。

提问人：wx_5ae078111224 时间：2023-10-09 09:55:12
这部分佣金和过户费的现金流 也是放在 支付的其他与筹资活动有关的现金 吗？

回答人：chenyiwei
如果会计处理是冲减资本公积的，则对应的现金流可以作为“支付其他与筹资活动有关的现金”。